

Pierre SOURICE

Développeur frontend

07 61 17 94 62

pierre.sourice38@gmail.com

2 Rue Marius Charles, 38420 Domène

Disponibilité : immédiate

Permis B - Véhiculé

Compétences pro

- Wordpress
- Elementor
- Next.js
- React
- Redux
- TailwindCSS
- Bootstrap
- HTML
- CSS
- SQL
- PHPFigma
- Javascript
- Visual Studio Code
- Lightroom
- Da Vinci Resolve

Compétences humaines

- Positif
- · Résistant au stress
- Esprit d'équipe
- Adaptabilité
- Proactif
- À l'écoute
- Empathique
- Observateur

Activités & Loisirs

- Musique
- Photographie
- Jeux-vidéos

Profil

Avec 4 ans d'expérience en support informatique, relation client et dépannage à distance, Guide touristique pour les Caves de la Chartreuse, et caissier projectionniste au cinéma les 6 Rex, le contact client a toujours été présent pour moi et y est important.

Mon parcours m'a doté d'un excellent sens relationnel et d'une forte capacité d'adaptation.

Diplômes

2023 - 2024

Openclassrooms

Bac +2 - Intégrateur Web

Création et optimisation de sites web, incluant HTML, CSS, JavaScript, UX/UI design et gestion de projet, avec l'accompagnement d'un mentor professionnel.

2015 - 2017

École de commerce - 3A

Bac +3 - Bachelor opérationnel à l'international

Connaissance des enjeux internationaux, fondamentaux d'école de commerce: gestion, comptabilité, ressources humaines, marketing, économie et droit.

Expériences



Qru - Alimentation crue pour chien et chat

Alternant webdesigner | Oct 2022 - Mars 2023

Photoshop, Illustrator, Suite Adobe, Figma, Adobe xd Analyse, diagnostique du parcours utilisateurs via Google Analytics . Mise en commun des outils au travers d'un sytème design. Parcours client et SEO



Hardis Group

Technicien Support logiciel | Août 2022 - Sept 2022 Support logiciel interne à Hardis Group. Solution de backup, formation dans le domaine de logistique.



Experis France

Technicien Support Informatique | Oct 2019 - Juin 2022 Support téléphonique international, débogage, relation client (empathie, écoute, concentration), administration réseau (SQL, Salesforce, PowerShell), esprit d'équipe et suivi sur PowerBl.

Bénévolat



RenéSens - Association de Développement durable

Responsable communication | 2015 - 2017

Création de logo et mise en place de charte graphique. Formation des nouveaux adhérents au service communication sous Wordpress.